臺灣士林地方法院民事裁定
110年度重訴字第322號
原      告  壕華建設股份有限公司

法定代理人  吳哲    
原      告  合作金庫商業銀行股份有限公司


法定代理人  雷仲達  
共      同
訴訟代理人  簡炎申律師
被      告  簡麗蘭  
            簡麗玉  

            簡麗梅  

            簡麗仙  
            簡民權  


            簡陳中  
            簡陳正  

上一人
輔  助  人  臺北市政府社會局

上列當事人間履行契約等事件，本院裁定如下：
    主  文
本件移送臺灣臺北地方法院。
    理  由
一、按當事人得以合意定第一審管轄法院，但以關於由一定法律
    關係而生之訴訟為限；前項合意，應以文書證之；訴訟之全
    部或一部，法院認為無管轄權者，依原告聲請或依職權以裁
    定移送於其管轄法院，民事訴訟法第24條、第28條第1項分
    別定有明文。是當事人間以書面約定就其等因契約爭執涉訟
    時合意定第一審管轄法院者，當事人及法院均應受其拘束，
    非當事人單方所得片面捨棄或變更，除專屬管轄外，得排斥
    其他審判籍優先適用。如原告向非合意之管轄法院起訴，即
    違反兩造合意管轄之約定，法院認其無管轄權，自得依職權
    以裁定移送該合意之管轄法院（最高法院99年度台抗字第11
    0號、101年度台抗字第612號裁定意旨參照）。 
二、本件原告起訴請求：㈠被告應於繼承簡盧文子所得遺產範圍
    內，連帶給付原告壕華建設股份有限公司新台幣158萬2,740
    元整，暨本起訴狀繕本送達翌日起至清償日止，按年息百分
    之5計算之利息；㈡被告應協同原告合作金庫商業銀行股份有
    限公司辦理如附表所示不動產之信託登記之委託人為繼承變
    更登記後，予以塗銷信託登記；㈢原告壕華建設股份有限公
    司願供擔保，請准就訴之聲明第一項准予假執行。有民事起
    訴狀可稽(見本院卷第12至18頁)。原告第一項聲明係依其所
    提出之房屋合建契約(下稱系爭房屋合建契約)、合建補充契
    約、分屋協議書為請求，第二項聲明則係依其所提出之不動
    產信託契約書(下稱系爭不動產信託契約書)為請求，有民事
    起訴狀可稽(見本院卷第12至18頁)。而依系爭房屋合建契書
    第10條第2項約定：「…而任何一方違約時，雙方同意以台北
    地方法院為第一審管轄法院」；再依系爭不動產信託契約書
    第18條則約定「…如因本契約涉訟時，各方均同意以台灣台
    北地方法院為第一審管轄法院」，此有系爭房屋合建契約、
    系爭不動產信託契約書可佐(見本院卷第30至50、64至86頁)
    。是本件兩造就系爭房屋合建契約、不動產信託契約書所生
    之爭議均合意以臺灣臺北地方法院為第一審管轄法院，原告
    自應向該院提起本訴。綜上，原告向無管轄權之本院起訴，
    自屬違誤，爰依職權將本件移送於該管轄法院。
三、依民事訴訟法第28條第1項，裁定如主文。
中　　華　　民　　國　　111 　年　　4 　　月　　26　　日
                  民事第一庭  法　官　徐文瑞
以上正本係照原本作成。
如對本裁定抗告，應於裁定送達後10日內向本院提出抗告狀，並
繳納抗告費新臺幣1,000元。
中　　華　　民　　國　　111 　年　　4 　　月　　26　　日
                              書記官  朱亮彰